【裁判字號】    98,訴,33
【裁判日期】    980304
【裁判案由】    違反毒品危害防制條例
【裁判全文】
臺灣臺南地方法院刑事判決                98年度訴字第33號
公  訴  人  臺灣臺南地方法院檢察署檢察官
被      告  乙○○
上列被告因違反毒品危害防制條例案件，經檢察官提起公訴（97
年度毒偵字第3060號），被告就犯罪事實為有罪之陳述，本院合
議庭裁定由受命法官獨任進行簡式審判程序，判決如下：
    主  文
乙○○施用第一級毒品，累犯，處有期徒刑捌月；又共同持有第
一級毒品，累犯，處有期徒刑陸月，海洛因參小包（毛重計壹點
貳公克）沒收並銷燬之。應執行有期徒刑壹年，海洛因參小包（
毛重計壹點貳公克）沒收並銷燬之。
    事  實
一、乙○○於民國95年間，曾因搶奪等案件，經臺灣彰化地方法
    院判處有期徒刑1年6月確定，嗣經減刑為有期徒刑9月，並
    於97年2月19日執行完畢。
二、乙○○另於95年間因施用毒品案件，經法院裁定送觀察、勒
    戒後，因無繼續施用傾向，而於96年2月16日執行完畢，並
    經臺灣彰化地方法院檢察署檢察官於96年3月1日以95年度毒
    偵字第3258號為不起訴處分確定。詎其於觀察、勒戒執行完
    畢釋放後5年內，猶未戒除施用毒品惡習，復基於施用第一
    級毒品之故意，於97年8月31日17時許，在高雄縣梓官鄉○
    ○路305巷6號住所內，以針筒注射方式，施用第一級毒品海
    洛因1次。又另於97年9月1日與劉楠和、陳信宏共同基於購
    買第一級毒品海洛因持有之意思，向綽號「狗頭」之不詳姓
    名男子，購買海洛因3小包（毛重計1.2公克）而共同持有，
    嗣於97年9月1日16時20分許，乙○○與劉楠和、陳信宏（劉
    、陳2人由檢察官另案偵辦）在臺南縣永康市○○街156號前
    正要平分上開海洛因時，為警當場查獲，並扣得其與劉楠和
    、陳信宏共同持有之上開海洛因3小包。
三、案經臺南市警察局第一分局報請臺灣臺南地方法院檢察署檢
    察官偵查起訴。
    理  由
一、本件係經被告乙○○於準備程序當庭表示認罪，而經本院合
    議庭裁定由受命法官獨任以簡式審判程序審理，則依據刑事
    訴訟法第273條之2、同法第159條第2項之規定，不適用傳聞
    法則有關限制證據能力之相關規定，合先敘明。
二、上揭犯罪事實，業據被告於本院審理中坦承不諱，並有搜索
    扣押筆錄、扣押物品目錄表、現場照片、送驗尿液及年籍對
    照表等附卷可稽，復有海洛因3小包扣案可資佐證。被告於
    警詢時所採之尿液經送驗結果，有嗎啡陽性反應，有詮新科
    技股份有限公司97年9月15日出具之尿液檢驗報告1份附卷可
    憑。扣案之海洛因3小包確屬第一級毒品海洛因無訛，毛重
    計1.2公克，亦有毒品初步檢驗報告單附卷可稽。事證明確
    ，被告犯行洵堪認定。
三、核被告所為，係犯毒品危害防制條例第10條第1項之施用第
    一級毒品罪及同條例第11條第1項之持有第一級毒品罪。被
    告所犯施用第一級毒品罪部分，因該部分持有之低度行為已
    為施用之高度行為吸收，不另論罪。被告與劉楠和、陳信宏
    間就持有第一級毒品海洛因3小包，有共同之犯意聯絡及行
    為之分擔，均為共同正犯。又被告於95年間曾因搶奪等案件
    ，經臺灣彰化地方法院判處有期徒刑1年6月確定，嗣經減刑
    為有期徒刑9月，並於97年2月19日執行完畢之事實，有刑案
    資料查註紀錄表及臺灣高等法院被告全國前案紀錄表在卷可
    稽。其於執行完畢後，5年以內故意再犯本件有期徒刑以上
    之上開2罪，為累犯，均應依刑法第47條第1項之規定，加重
    其刑。被告上開所犯施用第一級毒品罪及持有第一級毒品罪
    ，犯意各別、構成要件不同，應分論併罰。審酌被告施用毒
    品在性質上乃屬對於其自己身心健康之自我戕害之行為，辜
    負父母、師長之教誨及社會期待每一個國民均屬身心健康之
    人，能帶給社會正面意義而非負面造成社會之負擔，被告無
    視於此，不知深切反省，並審酌被告之品行、犯罪之動機、
    目的、手段，其智識教育程度為國中畢業、生活經濟狀況不
    佳及被告事後坦承犯行等一切情狀，爰分別量處如主文所示
    之刑，並定其應執行刑為有期徒刑1年，以示懲儆。扣案之
    海洛因3小包（毛重計1.2公克），依毒品危害防制條例第18
    條第1項前段規定，不問屬於犯人與否，均併宣告沒收並銷
    燬之。又被告所有施用第一級毒品海洛因之注射針筒，已為
    被告用完後丟汽棄，業據被告供述明確，為免執行困難，爰
    不予宣告沒收。
據上論斷，應依刑事訴訟法第273條之1第1項、第299條第1項前
段，毒品危害防制條例第10條第1項、第11條第1項、第18條第1
項前段，刑法第11條前段、第28條、第47條第1項、第51條第5款
，判決如主文。
本案經檢察官甲○○到庭執行職務
中    華    民    國    98    年    3     月    4     日
                  刑事第一庭    法  官  林勝利
以上正本證明與原本無異。
如不服本判決應於收受本判後10日內向本院提出上訴書狀，並應
敘述具體理由。如未敘述上訴理由者，應於上訴期間屆滿後20日
內向本院補提理由書狀（均須按他造當事人之人數附繕本）「切
勿逕送上級法院」。
                                書記官  陳世勳
中    華    民    國    98    年    3     月    4     日
附錄本案論罪科刑法條全文：
毒品危害防制條例第10條：
施用第一級毒品者，處6月以上5年以下有期徒刑。
施用第二級毒品者，處3年以下有期徒刑。
毒品危害防制條例第11條
持有第一級毒品者，處3年以下有期徒刑、拘役或新臺幣5萬元以
下罰金。
持有第二級毒品者，處2年以下有期徒刑、拘役或新臺幣3萬元以
下罰金。
持有專供製造或施用第一、二級毒品之器具者，處1年以下有期
徒刑、拘役或新臺幣1萬元以下罰金。
持有毒品達一定數量者，加重其刑至二分之一，其標準由行政院
定之。


司法院資訊處製作；財團法人民間司法改革基金會備份。
